【裁判字號】    92,上易,952
【裁判日期】    920701
【裁判案由】    違反電子遊戲場業管理條例等
【裁判全文】
臺灣高等法院臺中分院刑事判決               民國九十二年度上易字第九五二號
    上  訴  人  臺灣臺中地方法院檢察署檢察官
    被      告  甲○○
                乙○○
右上訴人因被告違反電子遊戲場業管理條例等案件，不服臺灣臺中地方法院中華民國
九十二年三月二十六日第一審判決（民國九十二年度易字第三四九號，起訴案號：臺
灣臺中地方法院檢察署民國九十一年度偵字第五二二二、一六三八一號），提起上訴
，本院判決如左：
    主      文
原判決撤銷。
甲○○共同違反未依電子遊戲場業管理條例規定辦理營利事業登記，不得經營遊戲場
業規定，處拘役拾日，如易科罰金，以參佰元折算一日。扣案之電子遊戲機台滿貫
大亨二台（含ＩＣ板二片）、小瑪莉二台（含ＩＣ板二片）、賽車一台（含ＩＣ板一
片）、開分鑰匙二支、遙控器一個、新台幣伍仟元，均沒收。
乙○○在公眾得出入之場所賭博財物，處罰金壹仟元，如易服勞役，以參佰元折算一
日。扣案之電子遊戲機台賽車一台（含ＩＣ板一片）及新台幣伍仟元沒收。
    事      實
甲○○與賴靖元（另案偵辦）明知未依電子遊戲場業管理條例規定，向主管機關台中
市政府申請辦理經營電子遊戲場業之營利事業登記，不得經營電子遊戲場業，二人竟
基於共同之犯意聯絡及行為分擔，由賴靖元向不知情之辜進男承租座落台中市○○段
三六七號土地（即台中市西屯區○○○街○段三七七號辜進男經營之漁友釣蝦場內）
後方之房屋，公眾得出入之場所，自九十一年二月十二日起擺設賭博性電子遊戲機具
滿貫大亨二台、小瑪莉二台、賽車一台，供不特定人把玩，其玩法係客人以新台幣（
下同）一百元開一百分，若不再玩時，視機台顯示器剩餘分數幾分，以一比一方式兌
換現金給客人，以此方式賭博財物，嗣於九十一年三月十二日晚上八時許，乙○○正
在該處把玩賽車機台，已經陸續以五千元開分，玩到僅剩二千分時為警當場查獲，並
扣有上述之電子遊戲機五台（含ＩＣ板五片），現場營業額五千元，大門搖控器一只
、機台洗分鑰匙二支。案經台中市警察局第六分局報由臺灣臺中地方法院檢察署檢察
官聲請簡易判決處刑，原審認為不宜改依通常程序審理。
    理      由
一、訊據被告甲○○，矢口否認有上開犯行，辯稱其擺設上開電子遊戲機具五台係展
    示用的，並未營業，當天其因貪心才提供給乙○○把玩，但並無賭博情形，被告
    乙○○供稱僅陸續以五千元開分把玩賽車機台，並不能兌換現金，絕無賭博情事
    等語。
二、查被告甲○○對於與賴靖元在上開時地，未辦理電子遊戲場業之營利事登記證而
    擺設電子遊戲機台營業之事實，已經甲○○在警訊中供承屬實，又有賴靖元在原
    審供證其知悉擺設電子遊戲機具需申請營利事業登記，被告甲○○有準備申請，
    復有辜進男在警訊中證述該房屋以每月一萬元租予賴靖元屬實，更有電子遊戲機
    台滿貫大亨二台、小瑪莉二台、賽車一台、開洗分鑰匙二支、遙控器一個、營業
    收入五千元扣案可稽，亦有現場照片四張，現場位置圖一張、房屋租賃契約書一
    份在卷足憑，事證明確，由於被告甲○○在警訊中供承：「是在九十一年二月十
    五日開始營業」，在原審則供稱：「在承租後一、二天就擺設，應該是九十一年
    二月十二日」，參以房屋租賃契約書記載承租日期為「九十一年二月十日」，則
    被告開始營業之日期，以九十一年二月十二日為可採，因被告坦承有開始營業，
    並在警訊中供稱：「每日營業額約新台幣三至四千元不等」，可知被告擺設電子
    遊戲機具係供人把玩，其辯稱僅係展示用，並未營業，顥係卸責之詞，不足採信
    。
三、次查被告甲○○在警訊中坦承其是：「負責開洗分、換現金」，經警方訊以：「
    客人欲洗分兌換現金都於何地兌換，向何人兌換」時，被告答稱：「都在台中市
    西屯區○○○街○段三七七號漁友釣蝦場暗室內兌換現金，都是我一個人在兌換
    」，再訊以：「該店電玩機台如何賭玩」，被告答稱：「我不知道如何玩，客人
    如持新台幣一百元，我就幫他開一百分，洗分時看機台顯示器上剩多少分，如剩
    一百分，我就拿新台幣一百元給他」，即當時在賭玩之乙○○在警訊中也供承：
    「賭玩賽車，一比一，每次拿五百元給小姐開分，總共換五千元，開五千分」，
    經訊以：「所贏分數是否可以換錢，向何人換，被告答以：「可以，向小姐甲○
    ○換取」，有筆錄之記載可稽，可知被告甲○○所擺設之電子遊戲台，確有以偶
    然輸贏決定財物得之事之賭博犯行，而賭博罪為對立的必要共犯之一種，一有賭
    博財物行為，即可成立，不問其勝負之已否決定，則乙○○當天已陸續以五千元
    開分，到被查獲時僅剩約二千元，而未兌換現金，仍應成立賭博罪，被告甲○○
    、乙○○事後否認可以使用剩餘分數兌換現金，顯係卸責之詞，亦無足取，彼等
    之犯行圴堪認定。
四、核被告甲○○所為，係違反電子遊戲場業管理條例第十五條之規定，應依同條例
    第二十二條之規定論處，及刑法第二百六十六條第一項前段之賭博罪，被告乙○
    ○所為，係犯刑法第二百六十六條第一項前段之賭博罪，被告甲○○擺設電子遊
    戲機台先後多次賭博之犯行，時間緊接，犯罪構成要件相同，顯係出於概括犯意
    ，應論以連續犯，所犯上述二罪間，有方法結果之牽連關係，應從重之電子遊戲
    場業管理條例第二十二條之規定處斷，又被告甲○○與賴靖元就上開犯行，有犯
    意聯絡及行為分擔，係為共同正犯，乃原審疏未詳查，就賭博部分認定不構成犯
    罪，尚有未當，檢察官上訴意旨執此指摘原判決不當，為有理由，應將原判決撤
    銷（檢察官雖未就違反電子遊戲場業管理條例部分提起上訴，因該部分與上訴之
    賭博部分有牽連關係，自為上訴之效力所及），爰審酌被告甲○○經營之期間不
    久，機台數量僅五台，情節輕微，所生危害不大，被告乙○○僅初次前往賭博等
    情狀，分別科處如主文所示之刑，並諭知易科罰金、易服勞役之折算標準。至扣
    案之電子遊戲機台賽車一台，現金五千元，係當場賭博之器具與兌換壽碼處之財
    物，另滿貫大亨二台、小瑪莉二台、開分鑰匙二支、遙控器一個，均係被告及共
    犯賴靖元所有，供犯罪所用之物，均併予宣告沒收之。
五、據上論斷，應依刑事訴訟法第三百六十九條第一項前段、第三百六十四條、第二
    百九十九條第一項前段、電子遊戲場業管理條例第二十二條、刑法第十一條前段
    、第二十八條、第二百六十六條第一項前段、第二項、第四十一條第一項前段、
    第四十二條第二項、第三十八條第一項第二款，罰金罰鍰提高標準條例第一條前
    段、第二條判決如主文。
本案經檢察官丙○○到庭執行職務。
中      華      民      國      九十二   年       七      月     一     日
                                    臺灣高等法院臺中分院刑事第八庭
                                          審判長法  官  羅  得  村
                                                法  官  劉  榮  服
                                                法  官  陳  毓  秀
右正本證明與原本無異。
不得上訴。
                                                書記官  林  水  濱
中      華      民      國      九十二   年       七      月     二     日
附錄：
電子遊戲場業管理條例第二十二條：
違反第十五條規定者，處行為人一年以下有期徒刑，拘役或科或併科新台幣五十萬元
以上二百五十萬元以下罰金。
刑法第二百六十六條第一項前段：
在公共場所或公眾得出入之場所，賭博財物者，處一千元以下罰金。
                                                                        Ａ


司法院資訊處製作；財團法人民間司法改革基金會備份。
